最高法院刑事判決　　　　　　　　　　　　　　　九十三年度台上字第二五六三號
　　上　訴　人　乙○○
　　　　　　　　甲○○
　　　　　　　　　　　　（現在台灣宜蘭監獄執行中）
右上訴人等因強盜等罪案件，不服台灣高等法院中華民國九十二年十一月四日第二審
判決（九十一年度上訴字第一八一四號，起訴案號：台灣宜蘭地方法院檢察署九十年
度偵字第一０六六、一八０五、一九三九、二四九七號、九十年度偵緝字第一一九號
），提起上訴，本院判決如左：
    主  文
上訴駁回。
    理  由
一、關於強盜罪部分
按刑事訴訟法第三百七十七條規定，上訴於第三審法院，非以判決違背法令為理由，
不得為之。是提起第三審上訴，應以原判決違背法令為理由，係屬法定要件。如果上
訴理由狀並未依據卷內訴訟資料，具體指摘原判決不適用何種法則或如何適用不當，
或所指摘原判決違法情事，顯與法律規定得為第三審上訴理由之違法情形，不相適合
時，均應認其上訴為違背法律上之程式，予以駁回。本件上訴人乙○○上訴意旨略稱
：案發當天，係託請上訴人甲○○去拿取海洛因，自始不知甲○○意在強盜，待發現
上情，反遭邱某恐嚇，而無力制止甲○○之犯罪云云。甲○○上訴意旨略稱：其當天
確係前往討論房屋租賃之事，因房東李鹿港言詞反覆，導致互為扭打，原審未加調查
，遽論以強盜罪，有調查職責未盡云云。查原判決認定甲○○、乙○○與林文正（業
經原審判刑確定）共同意圖為自己不法所有，於民國九十年三月二十日一時十分許由
甲○○駕駛Ｔ九｜三０九三號自用小客車，搭載林文正、乙○○二人，甲○○並攜帶
綿布手套一雙、頭套二個，林文正則攜帶電擊棒一支，至宜蘭縣蘇澳鎮○○路二號李
鹿港住處後，由乙○○留在車上接應，邱、林兩人攜帶可為兇器之電擊棒一把進入行
竊，事為李鹿港發現，林文正即以電擊棒電擊李鹿港腹部，至使不能抗拒，而取去李
鹿港之戒指一枚、手錶一只；甲○○聽見李鹿港喊叫聲，亦持木棍一支進入，遇見李
鹿港之子李清吉，即持木棍毆打李清吉，至使不能抗拒，而取去現金新台幣五百元等
情，係依憑甲○○於警詢及偵查中之自白，乙○○亦供承：其知悉甲○○要行搶他人
財物，而隨同前往等情，核與被害人李鹿港、李清吉，證人雲世豪、王壽顯供述之情
節相符等證據，資以證明上訴人等有強盜之事實，因認第一審法院論處關於甲○○、
乙○○共同意圖為自己不法之所有，結夥三人以上，攜帶兇器，以強暴至使不能抗拒
，而取他人之物各罪刑（均為累犯），為無不合，予以維持，駁回上訴人等在第二審
之上訴，已敘明其所憑之證據及認定之理由。並以甲○○所辯：當日和乙○○為承租
房子之事，欲到李鹿港家理論，李清吉係自己跌倒，適有二阿兵哥持木棍經過，其見
狀即上車並叫乙○○開車離去云云。乙○○辯稱：當天與甲○○、林文正三人一起去
拿海洛因，不知要搶錢云云，如何不足採信，於理由中詳加說明與指駁，從形式上加
以觀察，並無違背法令之情形存在。上訴意旨未依卷內訴訟資料具體指摘原判決關於
強盜罪部分如何不適用法則，或如何適用法則不當，徒然否認犯罪或泛指原判決違背
法令，核與法律規定得為第三審上訴理由之違法情形，不相適合。上訴人等此部分之
上訴為違背法律上之程式，應予駁回。
二、關於竊盜、由自動付款設備取得他人之物罪部分
按刑事訴訟法第三百七十六條所列各罪之案件，經第二審判決者，不得上訴於第三審
法院，法有明文。本件上訴人甲○○、乙○○竊盜、由自動付款設備取得他人之物罪
部分，原審係依刑法第三百二十一條第一項第四款、第三百三十九條之二第一項論處
罪刑，核屬刑事訴訟法第三百七十六條第一款、第二款之案件。既經第二審判決，自
不得上訴於第三審法院，上訴人等竟復提起上訴，顯為法所不許，其等此部分之上訴
為不合法，應予駁回。
據上論結，應依刑事訴訟法第三百九十五條前段，判決如主文。
中　　　華　　　民　　　國　　九十三　　年　　　五　　　月　　 十九 　　日
                              最高法院刑事第七庭
                                  審判長法官  莊　登　照
                                        法官  洪　明　輝
                                        法官  黃　一　鑫
                                        法官  魏　新　和
                                        法官  林　秀　夫
      右正本證明與原本無異
                                              書  記  官
中　　　華　　　民　　　國　　九十三　　年　　　五　　　月　　二十四　　日
                                                                        Ｖ
